# 关于房屋买卖合同解除账务处理

提问人：wxj_001 时间：2013-05-02 23:30:57
求助陈版主：A公司 2011 年才同受母公司控制的B公司购入房产，房屋买卖合同已注明不承诺办理房产证。 2013 年A、B公司协商解除房屋买卖合同，房屋按原价退回。请教 2013 时A、B公司应该怎么进行账务处理？

回答人：chenyiwei
2011 年时，标的房屋是否已经实际交付给A使用，款项是否已经支付？ 2013 年为何解除原先的购房协议，恢复原状？ 2011 ～ 2013 年期间实际由A占用期间的租金或者折旧等，B为何不要求A补偿？

回答人：chenyiwei
回复 wxj_001 的帖子
基本赞同你的理解，不作为差错予以更正，而是分别作为两项独立交易，在其发生时分别进行会计处理。但要注意：投资性房地产应是可以转让的。所以如果由于土地性质原因无法办理房产证，则该房屋由B收回后，很可能仍应列报为固定资产，而不是投资性房地产。